最　高　行　政　法　院　判　決　　　　　　　　　九十三年度判字第一一五九號
　　上　訴　人　華慶精美彩色印刷有限公司
　　代　表　人　乙○○
　　訴訟代理人　甲○○
　　被 上訴 人　財政部臺北市國稅局（原為臺北市稅捐稽徵處承辦）
　　代　表　人　張盛和
右當事人間因營業稅事件，上訴人對於中華民國九十二年六月十九日臺北高等行政法
院九十一年度訴字第一八六二號判決，提起上訴，本院判決如左：
　　主  文
上訴駁回。
上訴審訴訟費用由上訴人負擔。
　　理  由
壹、本件上訴人主張：查上訴人確有交易行為，此有送貨單、支付證明、發票收執聯
    、現金帳頁、進貨帳頁及當時強盟實業有限公司（下稱強盟公司）送貨收款員田
    秋榮名片等影本可資證明。而上訴人於民國八十二年六月間進貨，強盟公司八十
    二年五至六月已繳納銷貨稅額，並已申報營業稅，此證明上訴人支付進項稅款不
    影響上訴人扣抵進項。另上訴人支付貨款係以現金支付，其支付證明業已檢附帳
    冊資料等含說明書支付強盟公司貨款明細表在案，非被上訴人謂：「上訴人無法
    指出實際銷貨之營業人」之語。且依臺北高等行政法院九十年度訴字第六七一八
    號判決意旨，經司法認定虛設行號者不宜遽以推定接受其統一發票者均為虛報。
    綜上理由，爰請判決廢棄原判決。
貳、被上訴人則以：按對於高等行政法院判決之上訴，非以其違背法令為理由，不得
    為之，行政訴訟法第二百四十二條定有明文。本件上訴人仍執前審主張其與強盟
    公司確係有事實交易行為，有送貨單、支付證明、發票收執聯、現金帳頁、進貨
    帳頁、及當時強盟公司送貨收款員田秋榮先生名片等影本以資證明與強盟公司實
    際交易事實證明云云。惟查上訴人所提示上開資料業經原審判決，詳為審酌，予
    以論駁。從而，原審法院認定事實與所採用證據並無理由矛盾及違背法令之情形
    ，上訴人仍執前詞反覆訴求，係其法律見解之歧異，要難符合上訴之理由等語，
    茲為抗辯。
參、原審斟酌全辯論意旨及調查證據之結果，以：查上訴人取得作為進項憑證，申報
    扣抵銷項稅額之統一發票，係強盟公司所開立，而強盟公司係取得皓源、鎮達及
    怡等三家公司開立之統一發票作為進貨憑證，該等公司均係虛設公司而因無銷
    貨事實而虛開發票違反稅捐稽徵法等案件，業據臺灣臺北地方法院八十五年度訴
    字第二一七四號判決吳春福、李華麟共同連續幫助納稅義務人以不正當方法逃漏
    稅捐，判處有罪在案，此有臺灣臺北地方法院八十五年度訴字第二一七四號判決
    書及臺灣高等法院八十七年度上訴字第二八二四號判決書各一份在卷足憑；足證
    皓源、鎮達及怡等三家公司係虛設公司，要無疑義。而原處分機關就上訴人提
    示之進、銷貨等帳冊資料，審認上訴人有進貨事實，固非無據；惟查上訴人無法
    指出實際銷貨之營業人，另上訴人主張稱其貨款係以現金支付乃為獲得賣方折扣
    ，甚至偶或向他人借錢以支付貨款等語；惟上訴人並未能提出其支付款之資金流
    程可供核對，被上訴人亦查無上訴人有支付進項稅額予實際營業人之事實，尚難
    證明本件上訴人有支付進項稅額之事實。末依前本院八十七年七月份第一次庭長
    評事聯席會議決議意旨，上訴人既無向強盟公司進貨，自不得持該公司開立之統
    一發票充當進項憑證扣抵其應納之銷項稅額，且其虛報進項稅額，已造成逃漏稅
    之結果；原處分機關予以補稅及處罰，依法自無不合。綜合上述，本件上訴人雖
    有進貨之事實，因其係取得非實際交易之虛設行號所開立之統一發票申報扣抵其
    應納之銷項稅額，顯已構成逃漏稅要件，原處分機關核定上訴人應補徵稅額新臺
    幣（下同）七三、二五五元外，並按所漏稅額處七倍之罰鍰計五一二、七○○元
    ，並無不合，訴願決定予以維持，亦無違誤，乃判決駁回上訴人在原審之訴。
肆、本院查：（一）、按「營業人當期銷項稅額，扣減進項稅額後之餘額，為當期應
    納或溢付營業稅額。．．．進項稅額，指營業人購買貨物或勞務時，依規定支付
    之營業稅額。」、「營業人左列進項稅額，不得扣抵銷項稅額：一、購進之貨物
    或勞務未依規定取得並保存第三十三條所列之憑證者。」、「納稅義務人，有左
    列情形之一者，除追繳稅款外，按所漏稅額處一倍至十倍罰鍰，並得停止其營業
    ：五、虛報進項稅額者。」行為時營業稅法第十五條、第十九條第一項第一款及
    第五十一條第五款分別定有明文。次按「對外營業事業之發生，營利事業應於發
    生時自他人取得原始憑證，如進貨發票，或給與他人原始憑證，如銷貨發票。給
    與他人之憑證，應依次編號並自留存根或副本。」稅捐稽徵機關管理營利事業會
    計帳簿憑證辦法第二十一條亦有明定。本件上訴人於民國八十二年六月至同年八
    月間進貨，金額計一、四六五、一○○元（不含稅），未依法取得憑證，而以非
    交易對象之虛設行號強盟公司所開立之統一發票四紙，金額計一、四六五、一○
    ○元，稅額七三、二五五元，作為進項憑證申報扣抵銷項稅額。案經原處分機關
    臺北市稅捐稽徵處信義分處查獲，審理核定上訴人虛報進項稅額，逃漏營業稅計
    七三、二五五元，原處分機關除核定補徵所漏營業稅七三、二五五元外，並按所
    漏稅額處七倍之罰鍰計五一二、七○○元（計至百元止）。上訴人不服，申請復
    查，未獲變更，提起訴願，經臺北市政府訴願決定：「原處分撤銷，由原處分機
    關另為處分。」，經原處分機關重為復查決定：「維持原核定補徵稅額及罰鍰處
    分。」，上訴人仍不服，再次提起訴願，經臺北市政府訴願決定：「原處分撤銷
    ，由被告機關另為處分。」；經原處分機關復查決定：「維持原核定補徵稅額及
    罰鍰處分。」，上訴人仍表不服，復向臺北市政府提起訴願。因八十八年一月十
    三日修正財政收支劃分法第八條第一項第四款明定營業稅改為國稅，臺北市政府
    遂將該案移轉管轄至財政部，嗣經該部訴願決定駁回，上訴人猶不甘服，乃循序
    提起本件行政訴訟。原判決關於上訴人取得非實際交易對象之虛設行號強盟公司
    所開立之統一發票，不得扣抵銷項稅額，而其予以虛報進項稅額之事實，上訴人
    所提出之證據不足證明其確有支付進項稅額，以及上訴人在原審之主張如何不足
    採等事項均已詳為論斷。認本件原處分所為核定補徵營業稅及罰鍰處分，認事用
    法，均無違誤，維持原處分及訴願決定，而駁回上訴人在原審之訴，其所適用之
    法規與該案應適用之現行法規並無違背，與解釋判例，亦無牴觸，並無所謂原判
    決有違背法令之情形。再者，上訴人所舉臺北高等行政法院九十年度訴字第六七
    一八號判決，經提起上訴後，業經本院九十三年度判字第七六七號判決廢棄，發
    回臺北高等行政法院在案。又證據之取捨與當事人所希冀者不同，致其事實之認
    定亦異於該當事人之主張者，不得謂為原判決有違背法令之情形。（二）、上訴
    人對於業經原判決詳予論述不採之事由再予爭執，核屬法律上見解之歧異，要難
    謂為原判決有違背法令之情形。本件上訴論旨，仍執前詞，指摘原判決違誤，求
    予廢棄，難認有理由，應予駁回。
據上論結，本件上訴為無理由，爰依行政訴訟法第二百五十五條第一項、第九十八條
第三項前段，判決如主文。
中　　華　　民　　國　　九十三　　　年　　　九　　　　月　　　九　　　　日
                    最 高 行 政 法 院  第 二 庭
                                審 判 長 法  官　　　葉　振　權
                                         法  官      鍾  耀  光
                                         法  官　　　姜  仁  脩
                                         法  官　　　劉　鑫　楨
                                         法  官　　　吳　明　鴻
右  正  本  證  明  與  原  本  無  異
　　　　　　　　　　　　　　　　　　　　 法院書記官　陳  盛  信
中　　華　　民　　國　　九十三　　　年　　　九　　　　月　　　九　　　　日
